【裁判字號】    97,消債更,208
【裁判日期】    971006
【裁判案由】    更生
【裁判全文】
臺灣桃園地方法院民事裁定           97年度消債更字第208號
聲  請  人
即  債務人  甲○○
上列當事人聲請消費者債務清理事件，本院裁定如下：
    主  文
債務人甲○○自中華民國九十七年十月六日十八時起開始更生程
序。
命司法事務官進行本件更生程序。
    理    由
一、按法院開始更生程序之裁定，應載明其年、月、日、時，並
    即時發生效力。次按法院裁定開始更生或清算程序後，得命
    司法事務官，進行更生或清算程序，必要時，得選任律師、
    會計師或其他適當之自然人或法人一人為監督人或管理人。
    消費者債務清理條例第45條第1 項、第16條第1 項分別定有
    明文。
二、本件債務人主張：其負欠金融機構債務合計達新臺幣（下同
    ）2,684,442 元，然其受僱於范光迪診所，每月收入僅有20
    ,100 元 ，而根據其95年間與最大債權銀行中國信託商業銀
    行所簽署之無擔保債務協商機制協議書內容，每月應繳納之
    金額為31,569元，顯然高於其每月薪資所得，實已無力清償
    上開債務，故其顯非因可歸責於己之事由致履行有重大困難
    ，且其無擔保或無優先權之債務總額未逾1,200 萬元，復未
    經法院裁定開始清算程序或宣告破產，爰向本院聲請更生等
    語。
三、經查：債務人所主張之上開事實，業據提出其於95年間與最
    大債權銀行簽署之協議書、薪資給付證明、財團法人金融聯
    合徵信中心當事人綜合信用報告—債務清理條例前置協商專
    用債權人清冊、財政部台灣省北區國稅局95、96年度綜合所
    得稅各類所得資料清單等件為證，且經本院依職權調查債務
    人94年度、95年度財產歸戶資料結果，債務人並無現有資產
    ，雖債務人自承每月有20,100元之工作收入，然於上開收入
    於扣除必要生活費用及支出後所餘數額，本即與上開債務總
    數相去甚遠，而本件債務人於95年間前置協商成立後，於96
    年12月27日受債權人臺灣新光商業銀行聲請強制執行，並由
    本院96年度執字第69235 號強制執行扣薪三分之一；則債務
    人僅剩13,400元得以維持必要生活支出與履行95年間與金融
    機構達成之協議，堪認債務人顯非因可歸責於己之事由致履
    行前述協議有重大困難，此外，本件又查無債務人有消費者
    債務清理條例第6 條第3 項、第8 條或第46條各款所定駁回
    更生聲請之事由存在，則債務人聲請更生，應屬有據，並依
    首揭規定命司法事務官進行本件更生程序，爰裁定如主文。
中    華    民    國    97    年    10     月    6    日
              民事第三庭    法      官  陳清怡
上為正本係照原本作成。
本件不得抗告。
中    華    民    國    97    年    10    月    6     日
                            書  記  官  劉璟佳


司法院資訊處製作；財團法人民間司法改革基金會備份。
